【裁判字號】    98,易,1341
【裁判日期】    981231
【裁判案由】    竊盜
【裁判全文】
臺灣桃園地方法院刑事判決              98年度易字第1341號
公  訴  人  臺灣桃園地方法院檢察署檢察官
被      告  甲○○
上列被告因竊盜案件，經檢察官提起公訴（98年度偵字第 28383
號），被告於為有罪之陳述，經本院裁定由進行簡式審判程序，
判決如下：
    主  文
甲○○竊盜，累犯，處有期徒刑壹年貳月。
    事  實
一、甲○○前於民國96年間因竊盜案件，經本院以96年度易字第
    1299號判決，判處有期徒刑4 月確定，復於97年間又因竊盜
    案件，經本院以97年度易字第701號判決，判處有期徒刑5月
    確定，嗣上揭各罪經送監接續執行，甫於98年3月9日縮刑期
    滿而執行完畢。詎猶不知悔改，意圖為自己不法之所有，於
    98年12月13日下午3時許，在桃園縣八德市○○路5巷35號旁
    空地，徒手竊取乙○○所有之角鐵4 支，得逞後旋即離去。
    嗣於同日下午4 時15分許，行經桃園縣蘆竹鄉○○路與龍安
    街口時，為警察覺有異，上前盤查，進而查獲上情。
二、案經桃園縣政府警察局移送臺灣桃園地方法院檢察署檢察官
    偵查起訴。
    理  由
一、本案被告甲○○所犯係死刑、無期徒刑或最輕本刑為3 年以
    上有期徒刑以外之罪，其就被訴事實為有罪之陳述，經本院
    告知簡式審判程序之旨，並聽取檢察官、被告之意見後，爰
    依刑事訴訟法第273條之1第1 項規定裁定進行簡式審判程序
    ，先予敘明。
二、訊據被告甲○○對上揭犯行坦承不諱，核與證人即被害人乙
    ○○於警詢時指述情節相符，復有贓物認領保管單、現場照
    片等在卷可稽，足徵被告任意性之自白，核與事實相符，應
    屬可信。是本案事證明確，被告犯行洵堪認定。
三、核被告甲○○所為，係犯刑法第320條第1項之竊盜罪。又被
    告前於96年間因竊盜案件，經本院以96年度易字第1299號判
    決，判處有期徒刑4 月確定，復於97年間又因竊盜案件，經
    本院以97年度易字第701號判決，判處有期徒刑5月確定，嗣
    上揭各罪經送監接續執行，甫於98年3月9日縮刑期滿而執行
    完畢等情，有臺灣高等法院被告前案紀錄表1 份附卷足考，
    其受有期徒刑執行完畢，5 年以內故意再犯本案有期徒刑以
    上之罪，為累犯，應依刑法第47條第1 項規定加重其刑。爰
    審酌被告正值青壯，竟不思以正常管道賺取財物，而以此竊
    盜行徑為之，惡性非輕，且除有前述構成累犯之竊盜犯行外
    ，併有於93年間因竊盜案件，經臺灣苗栗地方法院以94年度
    苗簡字第147 號判決，判處有期徒刑3月，緩刑2年確定，足
    見被告素行不佳，應予從重量刑，但念被告犯後尚能坦承犯
    行，容有悔意，並兼衡其犯罪之動機、目的、手段、所生危
    害，暨被害人乙○○已領回遭竊之角鐵等一切情狀，量處如
    主文所示之刑。
四、末按保安處分係針對受處分人將來之危險性所為之處置，以
    達教化、治療之目的，為刑罰之補充制度；我國現行刑法採
    刑罰與保安處分雙軌制，係在維持行為責任之刑罰原則下，
    為協助行為人再社會化之功能，以及改善行為人潛在之危險
    性格，期能達成根治犯罪原因、預防犯罪之特別目的；是保
    安處分中之強制工作，旨在對嚴重職業性犯罪及欠缺正確工
    作觀念或無正常工作因而習慣犯罪者，強制其從事勞動，學
    習一技之長及正確之謀生觀念，使其日後重返社會，能適應
    社會生活；刑法第90條第1 項規定：有犯罪之習慣或以犯罪
    為常業或因遊蕩或懶惰成習而犯罪者，得於刑之執行完畢或
    赦免後，令入勞動場所，強制工作，即係本於保安處分應受
    比例原則之規範，使保安處分之宣告，與行為人所為行為之
    嚴重性、行為人所表現之危險性及對於行為人未來行為之期
    待性相當之意旨而制定，而由法院視行為人之危險性格，決
    定應否令入勞動處所強制工作，以達預防之目的；所謂「有
    犯罪之習慣」係指對於犯罪以為日常之惰性行為，乃一種犯
    罪之習性，至所犯之罪名為何，是否同一，則非所問，最高
    法院94年度台上字第6611號判決意旨可資參照。經查，被告
    犯本案竊盜案件，乃為變賣所得財物而充作謀生之需，並非
    僅以此情謂其已染有犯罪之習慣，復被告前曾所犯竊盜、贓
    物等罪，各次犯罪相距一段時間，應屬偶犯罪行，要難徵祇
    藉刑之執行不足以徹底根絕其惡性，復本院兼衡其於審理時
    坦認犯罪，頗有悔意，綜合各情，期能於接受有期徒刑之矯
    正後，改過自新，爰不予諭知強制工作之保安處分，併予敘
    明。
據上論斷，應依刑事訴訟法第273條之1 第1項、第299條第1項前
段，刑法第320條第1項、第47條第1項，刑法施行法第1條之1第1
項、第2項前段，判決如主文。
本案經檢察官李安蕣到庭執行職務。
中    華    民    國    98    年    12    月    31    日
                  刑事第六庭    法  官  黃翊哲
以上正本證明與原本無異。
如不服本判決，應於判決送達後10日內向本院提出上訴書狀（應
附繕本），並應敘述具體理由，其未敘述上訴理由者，應於上訴
期間屆滿後20日向本院內補提理由書，上訴於臺灣高等法院。
                                書記官  高文靜
中    華    民    國    98    年    12    月    31    日
附錄本判決論罪科刑法條：刑法第320條第1項
意圖為自己或第三人不法之所有，而竊取他人之動產者，為竊盜
罪，處5年以下有期徒刑、拘役或500元以下罰金。（罰金部分，
依刑法施行法第1條之1第1項、第2項前段規定，貨幣單位變更為
新臺幣且金額提高為30倍）

司法院資訊處製作；財團法人民間司法改革基金會備份。
